Inventaris van het archief van het Ministerie van Onderwijs, Kunsten en Wetenschappen: Directie Algemeen Voortgezet en Voorbereidend Wetenschappelijk Onderwijs en voorgangers, (1874) 1918-1975
Nationaal Archief, Den Haag
- Stukken betreffende bijzondere onderwerpen, 2
  - TAAKUITVOERING, 2.1
    - Financiële aangelegenheden, 2.1.4
      - BEKOSTIGING VAN SCHOLEN EN OPLEIDINGEN, 2.1.4.2
        - Stukken betreffende aanwijzing van scholen en afdelingen van scholen, volgens artikel 157 van de H.O.-wet, 1914-1972; 388-808; 421 omslagen
          - Nijmegen - Afdeling h.b.s. B van het Nijmeegs Lyceum. 1956-1958, 659
          - Nijmegen - Afdeling m.m.s. van het Nijmeegs Lyceum. 1959-1962, 660
          - Nijmegen - Afdelingen h.b.s. A en B van het Sint Dominicus College. 1957-1963, 661
          - Nijmegen - R.k. m.m.s.. 1958, 662
          - Nijmegen - Sint Dominicus College. 1949-1950, 663
          - Noordwijkerhout - R.k. gymnasium. 1963, 664
          - Oegstgeest - Afdeling gymnasium van het Rijnlands Lyceum. 1961-1962, 665
          - Oegstgeest - Afdeling h.b.s. A van het Rijnlands Lyceum. 1964, 666
          - Oegstgeest - Afdeling h.b.s. B van het Rijnlands Lyceum. 1957-1958, 667
          - Oldenzaal - Afdeling gymnasium van het Twents Carmel-Lyceum. 1951-1952, 668
          - Oldenzaal - Afdeling gymnasium van het Twents Carmel-Lyceum. 1957-1958, 669
          - Oldenzaal - Afdeling gymnasium van het Twents Carmel-lyceum. 1922-1924, 670
          - Oldenzaal - Afdeling h.b.s. A van het r.k. lyceum. 1959, 671
          - Ommen - Handelsavondschool. 1959, 672
          - Oostburg - Afdeling m.m.s. van de r.k. h.b.s. en m.m.s.. 1959-1960, 673
          - Oostburg - Afdelingen h.b.s. A en B van de r.k. h.b.s. en m.m.s.. 1953-1954, 674
          - Oosterhout - Afdeling gymnasium van het r.k. lyceum. 1955-1961, 675
          - Oss - Afdeling gymnasium van het Titus Brandsma Lyceum. 1947-1948, 676
          - Oss - Afdeling gymnasium van het r.k. lyceum. 1953-1954, 677
          - Oud-Beijerland - Christelijk Handelsavondschool. 1957, 678
          - Oudenbosch - Afdeling A van de r.k. h.b.s.. 1959-1960, 679
          - Oudenbosch - Afdeling B van de r.k. h.b.s.. 1956-1957, 680
          - Overveen (gemeente Bloemendaal) - Afdeling gymnasium van het r.k. lyceum. 1923-1924, 681
          - Rijswijk - Afdeling gymnasium van het r.k. lyceum, 1957-1961, 682
          - Rijswijk - Afdeling h.b.s. A van het r.k. lyceum. 1962-1963, 683
          - Rijswijk - Afdeling h.b.s. B van het r.k. lyceum. 1955, 684
          - Rijswijk - Afdeling m.m.s. van het r.k. lyceum, 1953-1954, 685
          - Roermond - Afdeling gymnasium van het rooms-katholieke lyceum voor meisjes. 1947-1950, 686
          - Rolduc - R.k. gymnasium van het Seminarie. 1924, 687
          - Roosendaal - Afdeling h.b.s. A van het Sint Gertridus Lyceum. 1957-1958, 688
          - Roosendaal - Afdelingen gymnasium van het Sint Norbertus en het Sint Gertrudis Lyceum. 1919-1920, 689
          - Rotterdam - Afdeling A van de christelijke h.b.s. Charlois. 1957-1960, 690
          - Rotterdam - Afdeling gymnasium van het Johannes Calvijn Lyceum. 1949-1951, 691
          - Rotterdam - Afdeling gymnasium van het christelijk lyceum. 1968, 692
          - Rotterdam - Afdeling gymnasium van het gereformeerd lyceum. 1962-1964, 693
          - Rotterdam - Afdeling gymnasium van het r.k. lyceum voor meisjes. 1930, 694
          - Rotterdam - Afdeling h.b.s. A van het gereformeerd lyceum. 1962-1963, 695
          - Rotterdam - Afdeling h.b.s. B van het gereformeerd lyceum. 1962, 696
          - Rotterdam - Afdeling h.b.s. B van het r.k. Sint Laurenscollege. 1966, 697
          - Rotterdam - Afdeling m.m.s van de christelijke h.b.s. Charlois. 1963-1964, 698
          - Rotterdam - Afdeling m.m.s. van het Rotterdams Lyceum. 1953-1959, 699
          - Rotterdam - Afdeling m.m.s. van het Sint Montfortcollege. 1959-1960, 700
          - Rotterdam - Afdelingen A en B van de christelijke h.b.s.. 1960-1962, 701
          - Rotterdam - Handelsavondschool Mercurius VIII. 1962, 702
          - Rotterdam - Handelsavondschool Mercurius. 1954-1955, 703
          - Rotterdam - Marnix Gymnasium. 1922-1924, 704
          - Rotterdam - R.k. Handelsavondschool. 1962, 705
          - Rotterdam - R.k. Handelsavondschool. 1967, 706
          - Rotterdam - R.k. gymnasium Beukeldijk 91. 1930, 707
          - Rotterdam - Rotterdams Lyceum (van het Instituut Ort). 1927, 708
          - Rotterdam - Tweede Christelijke h.b.s. Charlois. 1956, 709
          - Sassenheim - R.k. Handelsavondschool. 1959, 710
          - Schaesberg - Afdelingen A en B van de r.k. h.b.s., 1964-1966, 711
          - Schiedam - Afdeling A en B van de r.k. h.b.s. en m.m.s.. 1957-1962, 712
          - Schiedam - Afdeling gymnasium van het Spieringshoeklyceum. 1968, 713
          - Schiedam - Afdeling m.m.s. van het Sint Liduina Lyceum. 1961-1962, 714
          - Schimmert - R.k. gymnasium van het Montfoorts seminaris Sint Marie. 1958-1968, 715
          - Sittard - Afdeling gymnasium aan het r.k. lyceum voor meisjes 'Serviam'. 1956-1957, 716
          - Sittard - R.k. Handelsavondschool. 1955, 717
          - Sittard - R.k. gymnasium voor meisjes. 1949-1952, 718
          - Sneek - Afdeling gymnasium van het christelijk lyceum. 1949-1951, 719
          - Sneek - Afdeling m.m.s. van het Johan Bogerman Lyceum. 1963-1964, 720
          - St. Michielsgestel - R.k. gymnasium 'Beekvliet'. 1954-1955, 721
          - Stadskanaal - Christelijk Lyceum. 1947-1949, 722
          - Stevensbeek - R.k. gymnasium voor jongens. 1962-1963, 723
          - Terneuzen - Handelsavondschool met driejarige cursus. 1959, 724
          - Terneuzen - Handelsavondschool met vijfjarige cursus. 1965-1966, 725
          - Tilburg - Afdeling A van de r.k. h.b.s. 'Sint Paulus'. 1956-1957, 726
          - Tilburg - Afdeling gymnasium aan het Sint Paulus Lyceum. 1968, 727
          - Tilburg - Afdeling gymnasium van het Sint Odulphus Lyceum. 1923-1924, 728
          - Tilburg - Afdeling gymnasium van het Sint Odulphus Lyceum. 1951-1952, 729
          - Tilburg - Afdeling gymnasium van het Sint Odulphus Lyceum. 1953-1954, 730
          - Tilburg - Afdeling gymnasium van het Sint Theresia Lyceum. 1951-1952, 731
          - Tilburg - Afdeling gymnasium van het Sint Theresia Lyceum. 1953-1954, 732
          - Tilburg - R.k. gymnasium 'Mill Hill College'. 1960-1962, 733
          - Tilburg - R.k. h.b.s. Sint Paulus. 1952-1955, 734
          - Tilburg - Sint Theresia Lyceum. 1928-1929, 735
          - Uden - R.k. gymnasium. 1956-1962, 736
          - Uithoorn - Handelsavondschool met driejarige cursus. 1959-1960, 737
          - Uithoorn - Handelsavondschool met vijfjarige cursus, 1959, 738
          - Utrecht - Afdeling gymnasium van het Reformatorisch College Blaucapel. 1968, 739
          - Utrecht - Afdeling gymnasium van het Sint Bonifacius Lyceum. 1922, 740
          - Utrecht - Afdeling gymnasium van het christelijk lyceum. 1959, 741
          - Utrecht - Afdeling h.b.s. A van het Niels Stensen College. 1967-1968, 742
          - Utrecht - Afdeling h.b.s. A van het christelijk lyceum. 1964-1966, 743
          - Utrecht - Afdeling h.b.s. B van het Niels Stensen College. 1963-1967, 744
          - Utrecht - Afdeling m.m.s. van het Reformatorisch College Blaucapel. 1964, 745
          - Utrecht - Afdeling m.m.s. van het christelijk lyceum. 1959, 746
          - Utrecht - Avond-m.a.v.o.. 1970-1972, 747
          - Utrecht - R.k. Handelsavondschool. 1954-1955, 748
          - Valkenswaard - Afdeling gymnasium van het Hertog Jan Lyceum. 1965-1968, 749
          - Valkenswaard - Afdeling h.b.s. A van de r.k. h.b.s. en m.m.s.. 1954-1955, 750
          - Valkenswaard - Afdeling m.m.s. van de r.k. h.b.s., 1956-1957, 751
          - Veenendaal - Afdeling gymnasium van het christelijk lyceum. 1959, 752
          - Veenendaal - Afdeling m.m.s. van het christelijk lyceum. 1959-1962, 753
          - Veghel - Afdeling gymnasium van het Mgr. Zwijsen Lyceum. 1968, 754
          - Veghel - R.k. Handelsavondschool. 1959, 755
          - Veghel - R.k. h.b.s. A. 1954-1955, 756
          - Veghel - R.k. m.m.s.. 1954-1955, 757
          - Velp - Afdeling gymnasium aan het Rhedens Lyceum. 1957-1963, 758
          - Velp - Afdeling h.b.s. B van het Rhedens Lyceum. 1955, 759
          - Velp - Afdeling m.m.s. van het Rhedens Lyceum. 1963-1966, 760
          - Velsen - R.k. gymnasium. 1956-1957, 761
          - Venlo - Afdeling gymnasium van het Sint Thomascollege, 1955 -1956, 762
          - Venlo - Afdeling gymnasium van het r.k. lyceum Marianum voor meisjes. 1953-1954, 763
          - Venlo - Sint Thomascollege. 1920-1921, 764
          - Venray - Afdeling h.b.s. A van het r.k. lyceum voor jongens. 1960, 765
          - Venray - Afdeling h.b.s. B van het r.k. lyceum voor jongens. 1958-1959, 766
          - Venray - R.k. gymnasium voor jongens Immaculatae Conceptiones Beate Mariae. 1920, 767
          - Venray - R.k. gymnasium voor meisjes Sint Angela. 1919-1920, 768
          - Vlaardingen - Afdeling m.m.s. van het Groen van Prinsterer Lyceum. 1955-1956, 769
          - Vlaardingen - Afdelingen A en B van de christelijke h.b.s. 'Westland Zuid'. 1967, 770
          - Vlaardingen - Handelsavondschool. 1959-1960, 771
          - Voorburg - Afdeling gymnasium aan het Sint Maartenslyceum. 1958-1960, 772
          - Voorburg - Afdeling gymnasium van het Huygens Lyceum. 1948-1949, 773
          - Voorburg - Afdeling gymnasium van het christelijk lyceum. 1959-1961, 774
          - Voorburg - Afdeling h.b.s. A van het Sint Maartenslyceum. 1959-1961, 775
          - Voorburg - Afdeling h.b.s. A van het christelijk lyceum. 1961-1962, 776
          - Voorburg - Afdeling h.b.s. B van het Sint Maartenslyceum. 1955-1957, 777
          - Voorburg - Afdeling h.b.s. B van het christelijk lyceum. 1957, 778
          - Voorburg - Afdeling m.m.s. van het Huygens Lyceum, 1956-1957, 779
          - Voorburg - Afdeling m.m.s. van het Sint Maartenslyceum. 1962-1963, 780
          - Voorschoten - Afdeling h.b.s. van het Instituut Wullings. 1914-1921, 781
          - Vught - Afdeling gymnasium van het Missiecollege Sparrendal. 1959-1960, 782
          - Waalwijk - Afdeling gymnasium van het Dr. Moller Lyceum. 1956-1957, 783
          - Waalwijk - Afdeling m.m.s. van het Willem van Oranjecollege. 1959-1960, 784
          - Wassenaar - Afdeling gymnasium van het Rijnlands Lyceum. 1936-1940, 785
          - Wassenaar - Afdeling gymnasium van het Rijnlands Lyceum. 1956-1957, 786
          - Wassenaar - Afdeling gymnasium van het Sint Adelbert College. 1957, 787
          - Wassenaar - Afdeling h.b.s. van het Sint Adelbert College. 1955, 788
          - Wassenaar - Afdeling m.m.s. van het Sint Adelbert College. 1957-1959, 789
          - Weert - Afdeling gymnasium van het Bisschoppelijk College Sint Jozef. 1947-1948, 790
          - Weert - R.k. gymnasium (Missieseminarie van de paters van de Heilige Geest). 1956-1960, 791
          - Zaandam - Afdeling A van de christelijke h.b.s.. 1961, 792
          - Zaandam - Afdeling B van de christelijke h.b.s.. 1957-1961, 793
          - Zaandijk - Afdeling gymnasium van het r.k. lyceum Sint Michaël. 1960-1962, 794
          - Zaandijk - Afdeling h.b.s. A van het r.k. lyceum Sint Michaël. 1960-1961, 795
          - Zaandijk - Afdeling h.b.s. B van het r.k. lyceum Sint Michaël. 1957, 796
          - Zeist - Afdeling gymnasium van het christelijk lyceum. 1921-1922, 797
          - Zeist - Handelsavondschool. 1959-1969, 798
          - Zeist - R.k. gymnasium van Huize Katwijk. 1947, 799
          - Zenderen - R.k. gymnasium. 1956-1957, 800
          - Zetten - Afdelingen A en B van de christelijke h.b.s.. 1959-1964, 801
          - Zundert - Afdeling gymnasium aan het Sint Vincentius Seminarie. 1958-1960, 802
          - Zutphen - Afdeling gymnasium van het christelijk lyceum. 1920-1921, 803
          - Zwolle - Afdeling gymnasium van het christelijk lyceum. 1928-1930, 804
          - Zwolle - Afdeling gymnasium van het christelijk lyceum, 1958, 805
          - Zwolle - Afdeling gymnasium van het r.k. lyceum. 1958-1960, 806
          - Zwolle - Afdeling m.m.s. van het christelijk lyceum. 1959-1960, 807
          - Zwolle - Afdeling m.m.s. van het r.k. lyceum. 1966, 808
        - Stukken betreffende erkenning van onderwijsinstellingen, 1918-1949; 809-872; 64 omslagen
          - Amsterdam - Instituut 'Erica'. 1938, 809
          - Amsterdam - N.V. Middelbare School voor Meisjes. 1936-1942, 810
          - Amsterdam - Openbare hogere handelsscholen. 1923, 811
          - Amsterdam - R.k. m.m.s. 'Sint Pius'. 1935-1948, 812
          - Arnhem - R.k. m.m.s. 'Sacre Coeur'. 1935-1938, 813
          - Bloemendaal - Afdeling m.m.s. van het Kennemer Lyceum. 1941-1946, 814
          - Bloemendaal - Afdeling m.m.s. van het Kennemer Lyceum. 1946-1951, 815
          - Bloemendaal - M.m.s. ''t Kopje'. 1935-1938, 816
          - Bloemendaal - M.m.s. ''t Kopje'. 1947, 817
          - Boxtel - R.k. m.m.s. 'Sint Ursula'. 1947-1948, 818
          - Breda - Afdeling m.m.s. van het Onze Lieve Vrouwe Lyceum. 1947-1948, 819
          - Deventer - Gemeentelijke m.m.s.. 1935, 820
          - Eindhoven - Afdeling h.b.s. van het Lorentz Lyceum. 1929-1931, 821
          - Eindhoven - Afdeling m.m.s. van het Sint Catharina Lyceum. 1935-1938, 822
          - Eindhoven - M.m.s.. 1946-1947, 823
          - Etten - R.k. m.m.s.. 1947-1948, 824
          - Gravenhage 's- - Afdeling h.b.s. B van het Haags Lyceum. 1936-1939, 825
          - Gravenhage 's- - Afdeling handelsdagschool met vierjarige cursus van het Joods Lyceum. 1941-1942, 826
          - Gravenhage 's- - Afdeling m.m.s. van het gemeentelijk lyceum. 1935, 827
          - Gravenhage 's- - Afdeling m.m.s. van het r.k. lyceum voor meisjes. 1935-1948, 828
          - Gravenhage 's- - Gemeentelijke handelsscholen. 1920-1925, 829
          - Gravenhage 's- - Handelsschool met vijfjarige cursus van Tijnstra's Scholen. 1937-1939, 830
          - Gravenhage 's- - Tijnstra's h.b.s.. 1923-1933, 831
          - Groningen - Afdeling m.m.s. van de gemeentelijke h.b.s. voor meisjes. 1935, 832
          - Groningen - R.k. m.m.s. 'Sint Walburg'. 1947-1948, 833
          - Haarlem - Gemeentelijke m.m.s.. 1935, 834
          - Heerlen - R.k. m.m.s.. 1944-1945, 835
          - Helmond - R.k. m.m.s.. 1946-1947, 836
          - Hertogenbosch 's- - Afdeling m.m.s. van het Sint Maria Lyceum. 1944-1947, 837
          - Hilversum - Afdeling m.m.s. van de Godelindeschool. 1935-1948, 838
          - Hilversum - Bijzondere h.b.s. van het instituut Demmink. 1921-1922, 839
          - Hoogezand - Afdeling h.b.s. met vijfjarige cursus van het instituut Hommes. 1927-1937, 840
          - Hoogezand- Afdeling h.b.s. met driejarige cursus van het instituut Hommes. 1921-1923, 841
          - Hulst - R.k. middelbare handelsdagschool. 1931-1935, 842
          - Kerkrade - M.m.s.. 1947, 843
          - Leeuwarden - Gemeentelijke m.m.s.. 1935, 844
          - Leiden - Afdeling A van de gemeentelijke h.b.s. voor meisjes. 1935, 845
          - Middelburg - Handelsschool met vierjarige cursus. 1921-1925, 846
          - Nijmegen - Afdeling m.m.s. van het r.k. lyceum voor meisjes Mater Dei. 1948, 847
          - Oss - Afdeling handelsdagschool van het Carmelcollege. 1925, 848
          - Roermond - Afdeling m.m.s. van het r.k. lyceum voor meisjes. 1948, 849
          - Roermond - R.k. m.m.s.. 1938, 850
          - Roermond - R.k. m.m.s.. 1943, 851
          - Roosendaal - Afdeling m.m.s. van het Sint Gertrudis Lyceum. 1937-1948, 852
          - Rotterdam - Afdeling h.b.s. A van het instituut Ort (later Rotterdams Lyceum). 1918-1919, 853
          - Rotterdam - Afdelingen m.m.s. van het gemeentelijk lyceum voor meisjes en de h.b.s. voor meisjes. 1935, 854
          - Rotterdam - R.k. m.m.s. Stella Matutina. 1946-1947, 855
          - Sittard - Bisschoppelijk College Sint Jozef. 1940, 856
          - Sittard - R.k. m.m.s.. 1938-1947, 857
          - Tilburg - Afdeling m.m.s. van het Sint Theresia Lyceum. 1935-1946, 858
          - Ubbergen - R.k. m.m.s.. 1935-1948, 859
          - Utrecht - Afdeling m.m.s. van het gemeentelijk lyceum voor meisjes. 1935-1936, 860
          - Utrecht - Gemeentelijke Handelsdagschool. 1934-1935, 861
          - Vaals - Afdeling m.m.s. van het r.k. lyceum voor meisjes Sancta Magdalena Sophia. 1945-1946, 862
          - Venlo - Afdeling Handelsschool van het Sint Thomascollege. 1926, 863
          - Venlo - R.k. m.m.s.. 1936-1946, 864
          - Venray - R.k. m.m.s.. 1935-1947, 865
          - Voorschoten - R.k. m.m.s. 'Huize Bijdorp'. 1941-1946, 866
          - Vught - R.k. m.m.s. 'Regina Coeli'. 1935-1945, 867
          - Waalwijk - R.k. Hogere Handelsschool van de vereniging 'Ons Middelbaar Onderwijs in Noord-Brabant'. 1924, 868
          - Waalwijk - R.k. m.m.s.. 1946, 869
          - Weert - Middelbare handelsdagschool met driejarige cursus. 1934-1935, 870
          - Weert - R.k. m.m.s. 'Maria Auxiliatrix'. 1948-1949, 871
          - Zeist - Afdeling m.m.s. van het christelijk lyceum. 1947, 872
        - Stukken betreffende toekenning van subsidies aan scholen en afdelingen van scholen, 1918-1951; 873-1022; 148 omslagen
          - Alkmaar - Afdeling h.b.s. van het r.k. lyceum. 1929-1930, 873
          - Almelo - Christelijk lyceum. 1920-1921, 874
          - Alphen aan den Rijn - Christelijke h.b.s.. 1918, 875
          - Amsterdam - Christelijke h.b.s. met driejarige cursus. 1918, 876
          - Amsterdam - Christelijke h.b.s. met vijfjarige cursus. 1930-1943, 877
          - Amsterdam - Hervormd lyceum. 1928-1930, 878
          - Amsterdam - M.m.s. 'Sint Pius'. 1948, 879
          - Arnhem - Christelijke m.m.s. 'Van Limburg Stirum'. 1948-1949, 880
          - Arnhem - Christelijk lyceum. 1920-1921, 881
          - Arnhem - R.k. h.b.s... 1921-1922, 882
          - Baarn - Afdeling h.b.s. met vierjarige cursus van het Baarns lyceum. 1920-1921, 883
          - Baarn - Afdeling h.b.s. met vijfjarige cursus van het Baarns Lyceum. 1924, 884
          - Bergen op Zoom - R.k. h.b.s. A. 1937-1938, 885
          - Bergen op Zoom - R.k. h.b.s. voor jongens met vijfjarige cursus. 1921-1922, 886
          - Bergen op Zoom - R.k. h.b.s. voor meisjes met driejarige cursus. 1920-1923, 887
          - Bergen op Zoom - R.k. m.m.s. 'Maria Mediatrix'. 1948, 888
          - Beverwijk - Handelsavondschool 'De Hanze'. 1949-1950, 889
          - Bilt de - Afdeling h.b.s. met vijfjarige cursus van het Utrechts Lyceum. 1947-1949, 890
          - Bilthoven - Afdeling h.b.s. van de Werkplaats Kindergemeenschap. 1948-1950, 891
          - Bilthoven - Afdeling h.b.s. van het Nieuwe Lyceum, 1947-1949, 892
          - Bloemendaal - Afdeling h.b.s. met vijfjarige cursus van het r.k. lyceum. 1922, 893
          - Bloemendaal - Afdeling h.b.s. van de Montessori-afdeling van het Kennemer Lyceum. 1945-1949, 894
          - Bloemendaal - Afdeling h.b.s. van de m.m.s. ''t Kopje', 1949, 895
          - Bloemendaal - Afdeling h.b.s. van het Kennemer Lyceum. 1921, 896
          - Bloemendaal - Afdeling m.m.s. van de Montessori-afdeling van het Kennemer Lyceum. 1948, 897
          - Bloemendaal - Afdeling m.m.s. van de m.m.s. ''t Kopje'. 1947-1948, 898
          - Boxtel - R.k. m.m.s. 'Sint Ursula'. 1948-1949, 899
          - Breda - Afdeling h.b.s. van het Onze Lieve Vrouwe Lyceum. 1921-1924, 900
          - Breda - Afdeling m.m.s. van het Onze Lieve Vrouwe Lyceum. 1948-1950, 901
          - Bussum - Afdeling h.b.s. van het Goois Lyceum. 1947-1948, 902
          - Bussum - Afdeling h.b.s. van het lyceum voor meisjes. 1920-1921, 903
          - Bussum - Gooise Hogereburgerschool. 1922, 904
          - Delft - Afdeling h.b.s. van het Sint Stanislacollege. 1947-1951, 905
          - Delft - Afdeling h.b.s. van het christelijk lyceum. 1947-1950, 906
          - Dokkum - Afdeling h.b.s. van het christelijk lyceum, 1948, 907
          - Dongen - R.k. h.b.s.. 1947-1949, 908
          - Ede - Afdeling h.b.s. van de Stichting voor Gymnasiaal en Middelbaar Onderwijs. 1946-1949, 909
          - Eindhoven - Afdeling m.m.s. van het Sint Catharina Lyceum voor meisjes. 1948, 910
          - Eindhoven - Lorentz Lyceum. 1943-1945, 911
          - Eindhoven - R.k. h.b.s. met driejarige cursus. 1918-1919, 912
          - Eindhoven - R.k. h.b.s. met vijfjarige cursus. 1919-1922, 913
          - Etten - R.k. handelsschool. 1949-1950, 914
          - Geleen - R.k. h.b.s.. 1947-1948, 915
          - Goes - Afdeling h.b.s. van het christelijk lyceum, 1948-1949, 916
          - Gouda - R.k. h.b.s.. 1948-1950, 917
          - Gravenhage 's- - Afdeling h.b.s. met vijfjarige cursus van Tijnstra's Scholen. 1947-1949, 918
          - Gravenhage 's- - Afdeling h.b.s. met vijfjarige cursus van het r.k. lyceum voor meisjes. 1920-1922, 919
          - Gravenhage 's- - Afdeling h.b.s. van het Eerste Vrijzinnig Christelijk Lyceum. 1928-1930, 920
          - Gravenhage 's- - Afdeling h.b.s. van het Haags Lyceum. 1946-1948, 921
          - Gravenhage 's- - Afdeling h.b.s. van het Nederlands Lyceum. 1921, 922
          - Gravenhage 's- - Afdeling h.b.s. van het Tweede Vrijzinnig Christelijk Lyceum. 1946-1949, 923
          - Gravenhage 's- - Afdeling m.m.s. van de Nieuwe Meisjesschool. 1947-1948, 924
          - Gravenhage 's- - Afdeling m.m.s. van het Eerste Vrijzinnig Christelijk Lyceum. 1947-1948, 925
          - Gravenhage 's- - Afdeling m.m.s. van het r.k. lyceum voor meisjes. 1948, 926
          - Gravenhage 's- - Christelijke h.b.s. (Bezuidenhout), 1925, 927
          - Gravenhage 's- - Christelijke h.b.s. met vijfjarige cursus (Populierstraat). 1922-1923, 928
          - Gravenhage 's- - R.k. h.b.s.. 1922, 929
          - Gravenhage 's- - Tweede r.k. h.b.s. Sint Jans College. 1948-1950, 930
          - Groningen - Afdeling h.b.s. van het Sint Maarten College. 1947-1948, 931
          - Groningen - Christelijke h.b.s. (Admiraal de Ruyterweg). 1947-1949, 932
          - Groningen - Christelijke h.b.s. (Grote Rozenstraat), 1922, 933
          - Groningen - R.k. m.m.s. 'Sint Walburg'. 1947-1949, 934
          - Haarlem - Afdeling h.b.s. van het Tweede Christelijke Lyceum. 1949-1950, 935
          - Haarlem - Afdeling h.b.s. van het eerste Christelijke Lyceum. 1918-1921, 936
          - Haarlem - Afdeling m.m.s. van het christelijk lyceum. 1948-1950, 937
          - Haarlem - Avondlyceum. 1947-1950, 938
          - Harderwijk - Afdeling h.b.s. van het christelijk lyceum. 1920-1921, 939
          - Heerlen - Grotius College. 1947-1949, 940
          - Heerlen - R.k. h.b.s. voor meisjes. 1920-1926, 941
          - Heerlen - R.k. m.m.s. voor meisjes. 1948, 942
          - Helmond - R.k. h.b.s.. 1918-1919, 943
          - Helmond - R.k. m.m.s.. 1948, 944
          - Hengelo - R.k. h.b.s.. 1947-1948, 945
          - Hertogenbosch 's- - Afdeling m.m.s. van het Sint Maria Lyceum. 1948, 946
          - Hertogenbosch 's- - Afdelingen h.b.s. van het Sint Jans Lyceum en het Sint Maria Lyceum. 1920-1921, 947
          - Hilversum - Afdeling h.b.s. met vijfjarige cursus van het Christelijk Lyceum in 't Gooi. 1920-1921, 948
          - Hilversum - Afdeling h.b.s. van het Nieuwe Lyceum, 1945-1948, 949
          - Hilversum - Afdeling m.m.s. van het Christelijk Lyceum in 't Gooi. 1948-1949, 950
          - Hilversum - R.k. h.b.s.. 1921-1922, 951
          - Hoogeveen - Christelijke h.b.s.. 1918-1921, 952
          - Hoorn - Afdeling h.b.s. van het Sint Werenfridus Lyceum. 1948-1951, 953
          - Hoorn - Handelsavondschool. 1949-1950, 954
          - Hulst - R.k. h.b.s.. 1941-1943, 955
          - Joure - Handelsavondschool. 1948-1950, 956
          - Katwijk - College Sint Willebrord. 1923, 957
          - Kerkrade - R.k. h.b.s.. 1947-1948, 958
          - Klazienaveen - Handelsavondschool. 1946-1947, 959
          - Leeuwarden - Christelijke h.b.s.. 1921, 960